【裁判字號】    97,豐簡上,1062
【裁判日期】    980106
【裁判案由】    家庭暴力防治法之傷害
【裁判全文】
臺灣臺中地方法院刑事判決          97年度豐簡上字第1062號
上  訴  人
即  被  告  乙○○
上列上訴人即被告因家庭暴力防治法之傷害案件，不服本院豐原
簡易庭九十七年度豐簡字第六八七號中華民國九十七年十月十七
日第一審刑事簡易判決（臺灣臺中地方法院檢察署聲請簡易判決
處刑案號：九十七年度偵字第七三八四號），提起上訴，本院管
轄之第二審合議庭判決如下：
    主  文
上訴駁回。
    犯罪事實
一、乙○○為丙○○之胞姊，二人間具家庭暴力防治法第三條第
    四款之家庭成員關係。乙○○於民國九十七年二月二十六日
    晚間九時五十分許，在臺中縣東勢鎮○○○街二十七號其母
    親住處二樓，因細故與丙○○發生爭吵後，丙○○即駕車欲
    搭載妻小返回臺中縣豐原市住處時，乙○○因心有不滿，遂
    從屋內持菜刀敲擊丙○○所駕駛之車輛右後車窗，丙○○見
    狀即下車阻止，雙方再發生爭執，進而基於傷害之犯意，互
    相拉扯互毆，致乙○○受有多發臉、頭皮及頸之挫傷、多發
    胸部挫傷之傷害（丙○○傷害部分經本院判處拘役三十日確
    定），丙○○亦因此受有左手第五指撕裂傷（約一公分）之
    傷害。
二、案經丙○○訴由臺中縣警察局東勢分局報告臺灣臺中地方法
    院檢察署檢察官偵查後，聲請簡易判決處刑。
    理  由
壹、證據能力方面
    本院認定事實所引用之下列卷證資料（包含供述證據、文書
    證據等證據），並無證據證明係公務員違背法定程序所取得
    ，且被告、檢察官於本院準備程序、審判期日中對於提示之
    卷證，就證據能力均未表示爭執，迄至言詞辯論終結前亦未
    再聲明異議，又卷內之文書證據，經核亦無刑事訴訟法第一
    百五十九條之四之顯有不可信之情況與不得作為證據之情形
    ，本院審酌上開證據資料製作時之情況，尚無違法不當及證
    明力明顯過低之瑕疵，亦認為以之作為證據應屬適當，是依
    刑事訴訟法第一百五十九條至第一百五十九條之五規定，所
    引用之卷證所有證據（包含供述證據、文書證據等證據），
    如下揭所示均有證據能力，合先敘明。
貳、實體方面
一、訊據被告固坦承於上揭時間、地點，持菜刀砍告訴人丙○○
    駕駛之車輛一情不諱，惟矢口否認有傷害之犯行，辯稱：當
    天因告訴人丙○○打伊，才持刀要砍他駕駛的車輛，告訴人
    的傷不是伊造成的云云。惟查被告上揭傷害犯罪事實，業據
    告訴人於警詢及偵訊中指訴綦詳（見警卷第四至六頁，九十
    七年度偵字第七三八四號卷第八至九頁），核與在場目擊案
    發經過之證人劉瑞惠於警訊及偵訊中證述：九十七年二月二
    十六日晚上，在臺中縣東勢鎮○○○街二七號住處二樓，看
    到被告與告訴人二人發生爭吵後，告訴人去車上，被告從二
    樓走到一樓店面，被告從店面準備食物的地方拿了菜刀就跑
    到外面，去砍告訴人的車子，告訴人就下車阻止，他們二人
    就發生拉扯，告訴人試圖要把刀子搶下，結果二人都受傷等
    語（見警卷第八至九頁，九十七年度偵字第七三八四號卷第
    二六頁）相符。又告訴人丙○○因而受有左手第五指撕裂傷
    （約一公分）之傷害結果，亦有行政院衛生署豐原醫院診斷
    證明書一紙在卷可稽（見警卷第十一頁）。足見告訴人之指
    訴與事實相符，堪以採信。綜上所述，
    本件事證明確，被告前開犯行堪予認定。
二、論罪科刑
（一）核被告所為，係犯刑法第二百七十七條第一項普通傷害罪
      。
（二）原審認被告罪證明確，因而援引刑事訴訟法第四百四十九
      條第一項前段、第四百五十四條第二項、刑法第二百七十
      七條第一項、第四十一條第一項前段、刑法施行法第一條
      之一，處被告拘役四十日，並諭知如易科罰金，以新臺幣
      一千元折算一日，本院審酌被告並無犯罪前科紀錄，有臺
      灣高等法院被告前案紀錄表在卷可參，暨告訴人所受傷勢
      ，其犯罪動機、目的、手段、智識程度，犯後仍未與告訴
      人達成和解等一切情狀，經核原審認事用法均無不合，量
      刑亦屬妥適。被告空言否認，提起上訴，經核為無理由，
      應予駁回。
據上論斷，應依刑事訴訟法第四百五十五條之一第一項、第三項
、第三百六十八條，判決如主文。
本案經檢察官甲○○到庭執行職務。
中    華    民    國    98    年    1     月    6     日
                  刑事第九庭  審判長法  官  施慶鴻
                                    法  官  楊萬益
                                    法  官  莊秋燕
以上正本證明與原本無異。
本件不得上訴。
                                    書記官  顏督訓
中    華    民    國    98    年    1     月    6     日
附錄本案論罪科刑法條全文：
中華民國刑法第二百七十七條（普通傷害罪）
傷害人之身體或

司法院資訊處製作；財團法人民間司法改革基金會備份。
